【裁判字號】    99,聲,2809
【裁判日期】    990730
【裁判案由】    聲請停止羈押
【裁判全文】
臺灣桃園地方法院刑事裁定              99年度聲字第2809號
聲  請  人
即  被  告  甲○○
選任辯護人  邱清銜律師
聲  請  人
即  被  告  黃顗澄
選任辯護人  邱清銜律師
上列聲請人即被告聲請停止羈押事件，本院裁定如下：
    主  文
聲請駁回。
    理  由
一、聲請意旨略以：被告甲○○、黃顗澄經起訴後，就除加重強
    盜罪嫌及被告甲○○另涉犯教唆偽證罪嫌外，均已坦承，是
    已坦承所涉罪嫌之大部分，復被害人黃國祥及鄭育琪簽發本
    票及切結書之際之情況及在場人均業經本院訊明，是被告等
    亦均無串證及湮滅證據之可能，又被告甲○○身體狀況不佳
    ，在押期間多次經監所解送醫院就醫。爰聲請具保或限制住
    居以停止羈押等語。
二、按被告及得為其輔佐之人或辯護人，得隨時具保，向法院聲
    請停止羈押，刑事訴訟法第110 條第1 項定有明文。按法院
    准許具保停止羈押之聲請，其要件應以被告已無刑事訴訟法
    第101 條第1 項或第101 條之1 第1 項各款之情形，或已無
    羈押之必要，或另有同法第114 條各款所示之情形；倘被告
    猶符合刑事訴訟法第101 條第1 項或第101 條之1 第1 項各
    款情形，而無同法第114 條各款所示不得駁回具保聲請停止
    羈押之情形，且仍有羈押之必要者，法院自不應准許具保停
    止羈押。次按刑事被告經法官訊問後，有無刑事訴訟法第
    101 條第1 項各款所規定之情形，應否羈押，法院應斟酌案
    情之輕重、訴訟進行之程度、卷證資料及其他一切情事斟酌
    之，羈押係在偵查或審判程序中為保全訴訟程序進行及判決
    確定後執行之手段，是羈押之認定僅以達到被告犯罪嫌疑重
    大之程度，形式上審酌卷內人證或物證，非依嚴格證明法則
    實質上認定被告犯罪事實之有無及其範圍，亦不以達到被告
    確實犯罪而無合理之懷疑之程度，證明方法與心證高度與有
    罪判決均有差距。再按重罪常伴有逃亡、滅證之高度可能，
    係趨吉避凶、脫免刑責、不甘受罰之基本人性，倘一般正常
    之人，依其合理判斷，可認為該犯重罪嫌疑具有逃亡或滅證
    之相當或然率存在，即已該當「相當理由」之認定標準，不
    以達到充分可信或確定程度為必要。以量化為諭，若依客觀
    、正常之社會通念，認為其人已有超過百分之五十之逃亡、
    滅證可能性者，當可認為具有相當理由認為其有逃亡、滅證
    之虞（最高法院98年度台抗字第668 號裁定意旨參照），準
    此，被告受何犯罪事實與罪名起訴，當嚴重影響其到庭意願
    與滅證勾串動機，為眾所皆知之事，法院自非不得參酌此一
    重要指標，據以形成心證，認定被告有無羈押原因與必要性
    。末按刑事訴訟法101 條第1 項第3 款規定，於被告犯該款
    規定之罪，犯罪嫌疑重大，且有相當理由認為有逃亡、湮滅
    、偽造、變造證據或勾串共犯或證人之虞，非予羈押，顯難
    進行追訴、審判或執行者，得羈押之。於此範圍內，該條款
    規定符合憲法第23條之比例原則，與憲法第8 條保障人民身
    體自由及第16條保障人民訴訟權之意旨，尚無牴觸，經司法
    院大法官於98年10月16日以司法院大法官釋字第665 號釋示
    甚明，是以被告犯罪嫌疑重大，有刑事訴訟法101 條第1 項
    第3 款之情事，且有相當理由認有「逃亡或有事實足認為有
    逃亡之虞」、「有事實足認為有湮滅、偽造、變造證據或勾
    串共犯或證人之虞」羈押原因及必要，仍應予羈押。
三、被告甲○○、黃顗澄因強盜等案件，經檢察官提起公訴，於
    99年7 月9 日經本院訊問，認被告甲○○與黃顗澄涉犯刑法
    第330 條第1 項加重強盜罪嫌、第305 條恐嚇罪嫌、第302
    條第1 項妨害自由罪嫌、第304 條第2 項強制未遂罪嫌，另
    被告甲○○涉犯刑法第29條第1 項、第168 條教唆偽證罪嫌
    、第168 條偽證罪嫌，被告黃顗澄則另涉犯槍砲彈藥刀械管
    制條例第8 條第4 項之未經許可持有其他可發射子彈具有殺
    傷力之改造槍枝罪、第12條第4 項之未經許可持有子彈罪嫌
    ，分別有渠等部分自白、供述、證人證述暨相關物證可憑，
    犯罪嫌疑重大，渠等所涉犯之刑法第330 條第1 項加重強盜
    罪嫌，已係法定刑最輕本刑有期徒刑7 年之罪，為刑事訴訟
    法第31條第1 項所規定之強制辯護案件之罪，倘經有罪判決
    確定，不得予以易科罰金或緩刑宣告之寬典，衡諸常情，被
    告等經起訴後，為脫免倘經有罪判決隨之而來刑事責任，由
    是萌生勾串共犯或證人以得有利於己證詞之動機自極為強烈
    ，是有事實足認被告等將有勾串共犯或證人案情內容之虞，
    認非予羈押，顯難進行審判，而有羈押之原因與必要，爰依
    刑事訴訟法第101 條第1 項第2 款、第3 款之規定，於同日
    執行羈押在案。聲請人雖以前詞聲請停止羈押，然本案證據
    尚未提出於公判庭合議審理，全案仍亟待傳喚證人行交互詰
    問並調查其他必要之證據查證之，為確保審判程序進行純潔
    、不受干擾、俾求毋枉毋縱，原羈押之原因與必要性仍然存
    在，尚不能因具保或限制住居等停止羈押手段而消滅，是被
    告等仍有予以羈押之必要。從而，聲請意旨尚無理由，其餘
    聲請內容亦查無刑事訴訟法第114 條各款所定情事。綜上所
    述，本件聲請尚不能准許，應予駁回。
四、依刑事訴訟法第220條裁定如主文。
中    華    民    國    99    年    7     月     30   日
                  刑事第十一庭  審判長法  官  蔡榮澤
                                      法  官  林蕙芳
                                      法  官  吳宗航
以上正本證明與原本無異。
如不服本裁定，應於裁定送達後5 日內向本院提出抗告狀。
                                      書記官  鄭乃甄
中    華    民    國    99    年    8     月    4     日

司法院資訊處製作；財團法人民間司法改革基金會備份。
